【裁判字號】    90,重訴,59
【裁判日期】    900821
【裁判案由】    侵權行為損害賠償
【裁判全文】
臺灣高等法院民事判決                                九十年度重訴字第五九號
      原        告  丙○○○
      兼訴訟代理人  乙○○
      被        告  甲○○
右當事人間因侵權行為損害賠償事件，本院判決如左︰
    主    文
被告應給付原告乙○○新台幣佰玖拾玖萬貳仟伍佰貳拾貳元；給付原告丙○○○新
台幣佰零捌萬元。
訴訟費用由被告負擔。
本判決第一項得假執行。
    事實及理由
一、本件原告主張：被告於民國八十八年十二月十九日二十三時五十分許，因酒醉駕
    駛未懸掛車牌（原車牌號碼HF─二八二○號，牌照已註銷）之自用小貨車，自桃
    園縣平鎮市○○路○段四十二號前，侵入對向來車道超速行駛，致所駕駛之自小
    貨車與原告之子謝惠棠所騎乘之車牌號碼 KZU─○八六重機車相撞，謝惠棠因顱
    顏骨折及頭部外傷當場死亡，依侵權行為損害賠償法則，原告乙○○得向被告請
    求賠償支出殯葬費新台幣（下同）一百萬元、對被害人謝惠棠法定扶養權之損害
    九十八萬元、精神慰撫金二百萬元、救護車費用四千二百元及醫療費用八千三百
    二十二元共計三百九十九萬二千五百二十二元；原告丙○○○得向被告請求其對
    被害人謝惠棠法定扶養權之損害一百零八萬元及精神慰撫金二百萬元共計三百零
    八萬元，爰求為判命(一)被告應給付原告乙○○三百九十九萬二千五百二十二元，
    及其中一百九十九萬二千五百二十二元自本件附帶民事起訴狀送達被告翌日起至
    清償日止，按週年利率百分之五計算之利息。(二)被告應給付原告丙○○○三百零
    八萬元及自本件附帶民事起訴狀送達被告翌日起至清償日止，按週年利率百分之
    五計算之利息。(三)如獲勝訴判決，原告願供擔保，請准宣告假執行（原告嗣於本
    院九十年七月二十五日準備程序中言詞撤回上開有關法定遲延利息部分之訴，是
    為訴之一部撤回，在埸被告並明示同意撤回，故此部分訴之撤回合法有效）。被
    告對原告主張之事實並不爭執，並就原告請求之金額予以認諾。
二、查原告上開主張之事實，業據其提出收據十六件、戶籍謄本、戶口名簿、謝惠棠
    學士學位證明書各一件、扣繳憑單二件為證（見本院刑事附帶民事訴訟案卷第八
    至十八頁），並為被告所不爭執，自堪信為真實。按當事人於言詞辯論時為訴訟
    標的之捨棄或認諾者，應本於其捨棄或認諾為該當事人敗訴之判決，民事訴訟法
    第三百八十四條定有明文。查原告之上開請求，被告認諾全數給付，則原告之請
    求均應予准許。
三、從而，原告基於侵權行為、損害賠償之法則，請求被告應給付原告乙○○三百九
    十九萬二千五百二十二元，給付原告丙○○○三百零八萬元，為有理由，爰判決
    如主文第一項所示。又本件係因被告認諾所為之判決，依民事訴訟法第三百八十
    九條第一項第一款之規定，應依職權宣告假執行。
據上論結，本件原告之訴為有理由，依民事訴訟法第七十八條、第四百六十三條、第
三百八十九條第一項第一款判決如主文。
中      華      民      國    九十      年      八      月    二十一    日
                                民事第八庭
                                    審判長法  官  鄭  三  源
                                          法  官  黃  豐  澤
                                          法  官  王  淇  梓
右正本係照原本作成。
如不服本判決，應於收受送達後二十日內向本院提出上訴書狀，其未表明上訴理由者
，應於提出上訴後二十日內向本院補提理由書狀（均須按他造當事人之人數附繕本）
上訴時應提出委任律師或具有律師資格之人之委任狀；委任有律師資格者，另應附具
律師及格證書及釋明委任人與受任人有民事訴訟法第四百六十六條之一第一項但書或
第二項（詳附註）所定關係之釋明文書影本。
中      華      民      國    九十      年      八      月    二十二    日
                                          書記官  張  美  華
附註：
民事訴訟法第四百六十六條之一（第一項、第二項）：
對於第二審判決上訴，上訴人應委任律師為訴訟代理人。但上訴人或其法定代理人具
有律師資格者，不在此限。
上訴人之配偶、三親等內之血親、二親等內之姻親，或上訴人為法人、中央或地方機
關時，其所屬專任人員具有律師資格並經法院認為適當者，亦得為第三審訴訟代理人
。


司法院資訊處製作；財團法人民間司法改革基金會備份。
